臺灣臺中地方法院民事裁定
111年度小上字第141號
上  訴  人  鄒豐懋  
被上訴人    蔣文智  
            陳冠宇  
上列當事人間請求損害賠償事件，上訴人對於民國111年8月25日
本院臺中簡易庭111年度中小字第799號第一審小額判決提起上訴
，本院合議庭裁定如下：
    主  文
上訴駁回。
第二審訴訟費用新臺幣1500元由上訴人負擔。
    理  由
一、按關於請求給付金錢或其他代替物或有價證券之訴訟，其標
    的金額或價額在新臺幣（下同）10萬元以下者，適用小額程
    序；次按對於小額訴訟之第一審裁判之上訴，非以其違背法
    令為理由不得為之，民事訴訟法第436條之8第1項、第436條
    之24第2項分別定有明文。又按上訴狀內應記載上訴理由，
    表明下列各款事項：一、原判決所違背之法令及其具體內容
    。二、依訴訟資料可認為原判決有違背法令之具體事實，同
    法第436條之25規定亦定有明文。準此，當事人對小額訴訟
    之第一審判決上訴，其上訴狀應就第一審判決如何違背法令
    為具體之指摘，並揭示該法規之條項或其內容，若係成文法
    以外之法則，應揭示該法則之旨趣，倘為司法院解釋，則應
    揭示該解釋之字號或其內容，或揭示如何當然違背法令之事
    實，上訴狀如未依此項方法表明者，即難認為已對第一審判
    決之違背法令有具體之指摘，其上訴即不合法。
二、上訴人於原審請求被上訴人連帶給付9萬元本息，因訴訟標
    的金額為10萬元以下，原審乃依小額訴訟程序審理，並判決
    駁回上訴人之訴。上訴人不服，提起上訴，其上訴意旨略以
    ：上訴人沒有以腳踏車撞到被上訴人林冠宇，被上訴人惡意
    誣指上訴人撞到其後照鏡，被上訴人蔣文智恐嚇稱「保險，
    你賠不起」，並當警察面前稱「你們不可以站在公寓大門口
    ，否則揚言提告」，已侵害上訴人之名譽權，屬故意侵害上
    訴人之人格法益；又被上訴人長期將汽車偏向停在上訴人門
    口，讓廢氣進入上訴人屋內，表明要毒上訴人及家人，還用
    監視器24小時監視上訴人及家人云云。經核並未具體指出原
    判決所違背之法令、法則或司法院解釋之字號或具體內容為
    何，亦未表明原判決有何合於民事訴訟法第469條第1至5款
    當然違背法令，及依訴訟資料可認為原判決有違背法令之具
    體事實，依首開民事訴訟法之規定及說明，其上訴為不合法
    ，應予駁回，並確定如主文所示金額之訴訟費用由上訴人負
    擔。
三、據上論結，本件上訴為不合法，依民事訴訟法第436條之32第1項、第2項、第444條第1項、第95條、第78條、第436條之19第1項，爰裁定如主文。　　　　　　　　　　　
中　　華　　民　　國　　111 　年　　11　　月　　3 　　日
                  民事第四庭    審判長法  官  吳國聖
　　　　　　　　　                    法  官  林金灶
　　　　　　　　　                    法  官  林宗成 
正本係照原本作成。
本件不得抗告。
中　　華　　民　　國　　111 　年　　11　　月　　3 　　日
                                      書記官  游語涵